最高法院刑事判決　　　　　　九十六年度台上字第五四０二號
上　訴　人　甲○○
上列上訴人因違反毒品危害防制條例案件，不服台灣高等法院高
雄分院中華民國九十六年七月十一日第二審判決（九十六年度上
訴字第七六七號，起訴案號：台灣高雄地方法院檢察署九十五年
度偵字第六七七二號），提起上訴，本院判決如下：
    主  文
上訴駁回。
    理  由
按刑事訴訟法第三百七十七條規定，上訴於第三審法院，非以判
決違背法令為理由，不得為之。是提起第三審上訴，應以原判決
違背法令為理由，係屬法定要件。如果上訴理由書狀並未依據卷
內訴訟資料，具體指摘原判決不適用何種法則或如何適用不當，
或所指摘原判決違法情事，顯與法律規定得為第三審上訴理由之
違法情形，不相適合時，均應認其上訴為違背法律上之程式，予
以駁回。本件上訴人甲○○上訴意旨略稱：(一)上訴人僅同意警方
可以進入房間，但警方卻逕行大肆搜索，進而搜索出第一級毒品
海洛因二十一包。依經驗法則警方攔截許明福經其供出毒品來源
，及盤查在門外守候之蔡順進後，才進入屋內，此時上訴人並未
與許明福進行海洛因交易，然警方為進一步查獲許明福之毒品來
源，才違背法定程序未向檢察官開立搜索票及挾其司法警察之特
權要上訴人同意渠等搜索屋內。警方違法搜索情節重大，為維護
公平正義，本件應捨棄朱建榮、莊佳軒、劉錫欽、蔡振威等人於
檢察官偵查中所為之陳述，作為證據。(二)警方查獲許明福、蔡順
進、及上訴人時，並未在身上搜出現金，也未在現場發現買賣毒
品交易情事，基此可知證人王明理關於在後門有聽到屋內在說新
台幣（下同）三千元之事情等證言，係根據許明福警詢中之供述
，預先擬制添加誤導原審，不得為不利於上訴人之認定。(三)本件
係許明福欲購買毒品海洛因為警方查獲，而供出上訴人涉嫌販賣
毒品海洛因，自應有必要之補強證據。上訴人既非在現場買賣毒
品海洛因之際遭查獲，又未查扣現金，原審以毒品危害防制條例
第四條第一項之罪判處上訴人有期徒刑七年六月，適用法則不當
，縱成立犯罪應以毒品危害防制條例第五條第一項或販賣第一級
毒品未遂論斷云云。
惟查證據之取捨、證據證明力之判斷、及事實有無之認定，為事
實審法院之職權，苟其取捨、判斷及認定，並不違反經驗法則及
論理法則，即不容任意指為違法，而執為第三審適法之上訴理由
。本件原判決認定上訴人基於意圖營利而販賣第一級毒品海洛因
之犯意，以0000000000號行動電話為聯絡工具，民國
九十五年二月二十三日六時三十四分許，許明福撥打上開電話聯
絡上訴人購買海洛因，上訴人旋於同日十時許，在高雄市旗津區
海洋公園內，以二萬元向綽號「阿宏」之成年男子販入不詳數量
之第一級毒品海洛因一包，再分裝成二十二小包以備出售。嗣同
日十三時二十分許，許明福由蔡順進以機車搭載前往上訴人向他
人借住之高雄市旗津區復興巷一八一之七號，以三千元價格向上
訴人購買第一級毒品海洛因一小包，上訴人同意許明福數日後再
付款，隨即交付海洛因一小包（淨重０．二五公克，空包裝重０
．一六公克）予許明福。嗣許明福欲離開之際，埋伏之警員莊佳
軒（原名莊崑龍）在門前上前查問，許明福將該包海洛因丟棄地
上，為員警攔截查獲並扣得該一小包海洛因，嗣經許明福供出其
毒品來源，及經警盤查在門外等候之蔡順進，警方旋即進入上址
查獲上訴人，並徵得其同意後搜索扣得其欲供販賣之第一級毒品
海洛因二十一包（合計淨重二．五二公克，空包裝總重三．七五
公克）、其所有供販賣毒品所用之上開行動電話一支（含門號晶
片卡一枚）、挑食器吸管一支、預備供販賣毒品使用之空夾鏈袋
九十八個等情，係依據上訴人之供述，證人許明福、蔡順進、朱
建榮、莊佳軒、劉錫欽、蔡振威、王明理之證詞，扣案之第一級
毒品海洛因、上開行動電話、挑食器吸管、空夾鏈袋，暨卷附之
蒐證照片、法務部調查局鑑定書、遠傳電信股份有限公司上開行
動電話雙向通聯紀錄、搜索扣押筆錄、現場照片等證據資料，為
綜合之判斷。對於上訴人否認販賣犯行，辯稱其係購入毒品自行
施用，及將毒品借予許明福各節如何不足採信，予以指駁；並對
證人許明福、蔡順進於警詢、偵查及第一審審理時，所為陳述先
後不符部分，如何取捨、採認等理由，詳加說明。因而維持第一
審對上訴人論處販賣第一級毒品罪刑（依刑法第五十九條減輕其
刑後，判處有期徒刑七年六月），駁回上訴人在第二審之上訴，
已詳細敘述其調查證據之結果及證據取捨並認定事實之理由。所
為論斷，俱有卷存證據資料可資覆按，並無採證或認定事實違背
經驗法則或論理法則，或有理由不備、理由矛盾、或其他違背法
令情形。再查：(一)本件警方係經上訴人出於自願性同意而執行搜
索，執行搜索之警員業將上訴人同意之意旨記載於搜索扣押筆錄
，並由上訴人簽署，有搜索扣押筆錄可稽（見高雄市政府警察局
鼓山分局偵查卷宗第二十七頁至第二十九頁）。證人即警員朱建
榮、莊佳軒、劉錫欽、蔡振威、王明理於偵查中一致證稱：係經
上訴人同意搜索等語（見偵字第六七七二號卷第七十二頁），另
證人莊佳軒於第一審證稱：「經被告（上訴人）同意搜索後，才
在屋內搜索，搜索時問被告（上訴人）有無毒品，被告主動從床
鋪上方的窗戶拿出毒品……。」等語（見第一審卷第七十九頁）
，上訴人亦當庭陳稱對證人莊佳軒之證言沒有意見（見同上卷第
八十頁）。凡此足見警方在上訴人居處實施搜索合於刑事訴訟法
第一百三十一條之一所定自願性同意搜索之要件，警方因搜索而
扣押取得之海洛因等物品，並非因違背法定程序取得之證據，自
有證據能力。(二)販賣毒品罪，並不以販入之後復行賣出為構成要
件，苟以營利為目的，將毒品販入或將之賣出，有一於此，其犯
罪即經完成。本件原審既認定上訴人係以營利為目的而販入海洛
因，復已將海洛因一小包以三千元之價格販賣交付予許明福，縱
尚未收取價金，上訴人仍應成立販賣既遂罪。原審自無適用法則
不當之違背法令情事。(三)證人即警員王明理於偵查中所為之證言
，係本於其執行勤務，在上訴人上開居住後門附近埋伏守候時親
自聽聞經驗之事實經過而為陳述，內容亦無違經驗法則與論理法
則，自得資為不利於上訴人之證據。綜上，上訴意旨並非依據卷
內訴訟資料指摘原判決有何具體違背法令情形，徒憑己意，任意
指摘，核與法律規定得為第三審上訴理由之違法情形，不相適合
。其上訴違背法律上之程式，應予駁回。
據上論結，應依刑事訴訟法第三百九十五條前段，判決如主文。
中　　華　　民　　國　九十六　年　　十　　月　 十一 　日
                      最高法院刑事第八庭
                          審判長法官  陳　正　庸
                                法官  賴　忠　星
                                法官  林　開　任
                                法官  宋　　　祺
                                法官  吳　昆　仁
      本件正本證明與原本無異
                                      書  記  官
中　　華　　民　　國　九十六　年　　十　　月　 十五 　日
                                                      Ｅ
